---
title: "Ejercicios Listas"
author: "Moisés Téllez Francisco"
date: "2023-09-26"
output: html_document
---

```{r setup, include=FALSE}
knitr::opts_chunk$set(echo = TRUE)
```

## Ejercicios Listas

1. Crea una lista llamada mi_lista que contenga los siguientes elementos: un vector numérico de 15 elementos, un vector de caracteres de 5 elementos y un vector de valores booleanos de 10 elementos todos TRUE

```{r}
ej1 <- list(seq(1,15),letters[1:5],rep(TRUE,10))
print(ej1)
```

2. Dada la siguiente lista my_list <- list(name="Fred", wife="Mary", no.children=3, child.ages=c(4,7,9)):

```{r}
ej2 <- list(name="Fred", wife="Mary", no.children=3, child.ages=c(4,7,9))
print(ej2)
```
- Imprime los atributos y los nombres de todos los componentes de la lista

```{r}
print(names(ej2))
print(ej2)
```
- Devuelve el segundo componente de la lista
```{r}
ej2[[2]]
```
- Recupera el segundo elemento del cuarto componente de la lista 

```{r}
ej2[[4]][2]
```
- Imprime la longitud del cuarto elemento de la lista
```{r}
length(ej2[[4]])
```
- Reemplaza el cuarto elemento de la lista por un vector de 12 numeros del 1 al 12
```{r}
ej2[[4]] <- 1:12
print(ej2[[4]])
```
- Elimina el componente wife
```{r}
ej2[["wife"]] <- NULL
```
- Añade un componente más a la lista llamado pepe
```{r}
ej2[[length(ej2)+1]] <- "pepe"
names(ej2)[length(ej2)] <- "pepe"
print(ej2)
```
3. Convertir un vector de 30 números postivos y negativos en una lista con [1ra componente: los 2 primeros elementos, 2da componente: los 5 siguientes pero como caracteres, 3ra componente: los elementos restantes que sean valores positivos, 4ta componente: una lista de caracteres con tu nombre y apellidos (ej: "Rocio" "Romero" "Zaliz")]
```{r}
ej3v <- sample(-10:20)
ej3 <- list(ej3v[1:2], as.character(ej3v[3:8]),ej3v[ej3v>=0],list("Moises","Tellez","Francisco"))
print(ej3)
```

- Una vez creado ponles nombre (ej: "1ro", "2do" etc)
```{r}
names(ej3) <- c("primero", "segundo", "tercero", "cuarto" )
```
- Accede al tercer elemento por su nombre
```{r}
ej3[["tercero"]]
```
- Fusiona el primer y cuarto componente en un quinto componente y borra los originales
```{r}
ej3[[5]] <- c(ej3[[1]],ej3[[4]])
ej3[[1]] <- NULL
# El cuarto es ahora el tercero porque he eliminado el primero
ej3[[3]] <- NULL
print(ej3)
```

4. Crea una nueva lista cuyos componentes sean las listas de los ejericios anteriores (OJO: Su longitude debería ser 3)
 
```{r}
ej4<-list(ej1,ej2,ej3)
print(length(ej4))
```
5. Crea una nueva lista que concatene las listas de los tres primeros ejericios. ¿Qué longitud tiene?
```{r}
ej5 <-c(ej1,ej2,ej3)
print(length(ej5))
```

