---
title: "Ejercicios_Factores_Moises_Tellez"
author: "Moisés Téllez Francisco"
date: "2023-09-26"
output: html_document
---

```{r setup, include=FALSE}
knitr::opts_chunk$set(echo = TRUE)
```

## Ejercicios factores

1. Crea un factor llamado "fact_puntuacion" que contenga puntuaciones de 1 al 5 para 100 productos. Utiliza la función summary() para obtener un resumen de la distribución de puntuaciones. ¿Qué puedes deducir del tipo de aleatoriedad usada en sample?
```{r}
fact_puntuacion <- factor(sample(1:5,100,replace=TRUE),levels=1:5)
summary(fact_puntuacion)
```
Viendo que todos los resultados son cercanos a 20 podemos deducir que la distribución de probabilidad es uniforme
2. Crea un factor ordenado para edades entre 0 y 100 de 100 personas. Utiliza la funcion cut para generar 3 nieveles separados. Ahora reetiqueta el factor como "joven", "adulto" o "anciano". Muestra la frecuencia de cada nivel.
```{r}
muestra <- sample(0:100,100,replace=T)
niveles <- cut(muestra,3,ordered_result=TRUE)
levels(niveles) <- c("joven","adulto","anciano")
summary(niveles)
```
3. Crea un factor para el siguiente vector teniendo en cuenta que los niveles posibles son todas las letras de la "A" a la "Z":

v <- c("A","I", "I", "J", "A", "Z", "X")

```{r}
v <- c("A","I", "I", "J", "A", "Z", "X")
ej3 <- factor(v,levels=LETTERS)
print(ej3)
```

* Modifica una de las "I" por una "F"
```{r}
ej3[which(ej3=="I")[1]] <- "F"
print(ej3)
```
* Agrega una nueva "A" en última posición
```{r}
ej3[length(ej3)+1] <- "A"
print(ej3)
```
* Indica las letras que aparecen en el factor ordenadas por su frecuencia, empezando con la menos frecuente
```{r}
sort(summary(ej3)[summary(ej3) != 0])
```

